最　高　行　政　法　院　裁　定
　　　　　　　　　　　　　　　　　　 96年度裁字第01181號
聲　請　人　甲○○
上列聲請人因免職事件，對於中華民國95年12月11日本院95年度
裁字第02750號裁定，聲請再審。本院裁定如下：
　　主  文
再審之聲請駁回。
再審訴訟費用由聲請人負擔。
　　理  由
一、按對於確定裁定聲請再審，依行政訴訟法第283條準用同法
    第277條第1項第4款之規定，必須表明再審理由及關於再審
    理由並遵守不變期間之證據。所謂表明再審理由，必須指明
    其所再審之裁定，有如何合於行政訴訟法第273條第1項各款
    及第2項所定再審事由之具體情事始為相當，倘僅泛言有何
    條款之再審事由，而無具體情事；或僅指明所聲請再審之裁
    定前程序所為裁判，有如何再審事由，而未具體指及其所聲
    請再審之裁定有合於再審之事由者，均難謂已表明再審事由
    ，所為再審之聲請，即屬不合法。
二、本件聲請人係臺北市富安國民小學教師，因自民國（下同）
    83年8月29日起至84年3月20日行政調動前，連續曠課達1024
    節課，經相對人臺北市政府教育局依臺北市立各級學校教職
    員出勤出差管理要點及公立學校教職員成績考核辦法專案成
    績考核免職處分，聲請人不服，循序提起行政訴訟，經本院
    以86年度判字第2915號判決駁回。聲請人不服，復對該判決
    提起再審之訴，亦經本院以87年度判字第2805號判決駁回其
    再審之訴。聲請人復以有行政訴訟法第273條第1項第1款、
    第13款之再審原因，對之提起再審之訴，經本院以89年度判
    字第2492號判決駁回。聲請人嗣曾先後多次聲請再審，經本
    院以90年度裁字第774號、91年度裁字第1454號、92年度裁
    字第1763號、94年度裁字第751號、95年度裁字第673號（下
    稱前裁定）、95年度裁字第2750號裁定分別予以駁回各在案
    ，玆聲請人復對最近一次即95年度裁字第2750號裁定（下稱
    原裁定）聲請再審。查原裁定係以聲請人依行政訴訟法第27
    3條第1項第13款之規定，聲請再審，其所持之證物，均係於
    前訴訟程序中所主張，而為前訴訟所不採，既已為聲請人狀
    上所不否認，則聲請人復以之聲請再審，而予以核駁，並於
    裁定理由中詳為說明，要無違反行政訴訟法第209條第2項、
    第3項規定之可言。至聲請人所稱「富安國小校長將不具代
    理資格之代理教師充當組長」、以及「富安國小校長違法考
    核，將其他調」等情，純屬就實體事實之主張，並未對前裁
    定具體指摘有何合於再審之具體情事，難謂已合法表明再審
    事由，聲請人之聲請不合法而予駁回其再審之聲請。惟核聲
    請人於本件聲請意旨，無非係指摘本院89年度判字第2492號
    判決於理由項下未記載法律上之意見，有違行政訴訟法第20
    9條規定之要件。且依該判決之期日與內容檢視，其顯然未
    盡證據調查之責任及使聲請人有言詞辯論之機會，有違行政
    訴訟法第141條之規定。另由聲請人對於89年度判字第2492
    號判決之起訴意旨，及相對人於83年9月5日之書面報告亦可
    知，該案審理法官不但未於判決理由中提及，且無視於相對
    人及臺北市富安國小對聲請人所為之免職處分不但違法，且
    顯屬不當，因而有行政訴訟法第273條第1項第13款、第14款
    等再審事由云云。惟對於原裁定以其未合法表明再審事由，
    再審之聲請為不合法而予以駁回之論斷與內容，究有何合於
    法定再審事由之具體事實，則未具體指及，難認已合法表明
    再審理由，揆諸首揭說明，本件再審之聲請為不合法，應予
    駁回。原裁定之前本院裁判，無從進而審究，併此敘明。
三、依行政訴訟法第283條、第278條第1項、第104條、民事訴訟
    法第95條、第78條，裁定如主文。
中　　華　　民　　國　　96　　年　　5　　 月　　31　　日
                  第三庭審判長法  官　劉　鑫　楨
                              法  官  陳　秀　美
                              法  官　梁　松　雄
                              法  官　劉　介　中
                              法  官　戴　見　草
以  上  正  本  證  明  與  原  本  無  異
中　　華　　民　　國　　96　　年　　6　　 月　　1　　 日
　　　　　　　　　　　　　　　書記官　吳　玫　瑩
